【裁判字號】    92,訴,178
【裁判日期】    921007
【裁判案由】    違反毒品危害防制條例
【裁判全文】
臺灣花蓮地方法院刑事判決                          九十二年度訴字第一七八號
    公  訴  人  臺灣花蓮地方法院檢察署檢察官
    被      告  甲○○
右列被告因違反毒品危害防制條例案件，經檢察官提起公訴（九十二年度毒偵字第二
二八號、二四七號）及移
裁定進行簡式審判程序後，判決如左：
    主  文
甲○○施用第一級毒品，累犯，處有期徒刑壹年。又連續施用第二級毒品，累犯，處
有期徒刑拾月。扣案之香菸伍支（淨重肆點參壹公克）、安非他命壹包（淨重零點貳
公克）沒收銷燬之、保特瓶吸食器壹組（含吸管貳支）沒收。應執行有期徒刑壹年玖
月，扣案之香菸伍支（淨重肆點參壹公克）、安非他命壹包（淨重零點貳公克）沒收
銷燬之、保特瓶吸食器壹組（含吸管貳支）沒收。
    事  實
一、甲○○曾有妨害自由與違反槍砲彈藥刀械管制條例、麻醉藥品管理條例等前科。
    最後一次因竊盜、傷害以及違反毒品危害防制條例案件，經臺灣花蓮地方法院判
    處有期徒刑一年、三月、七月確定接續執行後，於民國九十一年十月二十二日縮
    短刑期假釋出獄，至九十一年十二月二十七日假釋期滿執行完畢。而甲○○曾因
    施用毒品案件，經觀察、勒戒後，認無繼續施用毒品之傾向，由臺灣花蓮地方法
    院檢察署檢察官於八十八年八月二十三日，以八十八年度偵字第九九七號不起訴
    處分確定。復因施用毒品案件，經觀察、勒戒後，認有繼續施用毒品之傾向，而
    聲請裁定送強制戒治後，並由臺灣花蓮地方法院檢察署檢察官提起公訴，經臺灣
    花蓮地方法院以八十九年度易字第一三五號判處有期徒刑七月確定。詎甲○○仍
    不知悔改，竟基於概括犯意，自九十二年一月起至九十二年五月二十二日止，在
    花蓮縣吉安鄉干城村一二八三號內，連續施用第二級毒品安非他命四次，並於九
    十二年五月二十二日晚間十一時許，在同址施用第一級毒品海洛因一次。嗣為警
    於九十二年五月二十三日在花蓮縣警察局鳳林分局內，查獲攜帶摻有第一級毒品
    海洛因之香菸，並於同日持搜索票至上址搜索，共扣得香菸五支、安非他命一包
    以及專供施用毒品之保特瓶吸食器一組（含吸管二支）。
二、案經花蓮縣警察局鳳林分局報請臺灣花蓮地方法院檢察署檢察官偵查起訴及移送
    併辦。
    理  由
一、訊據被告對於右開事實坦承不諱，且有前開扣案毒品及施用毒品之器具可稽。而
    被告經採尿送驗結果呈現安非他命陽性與嗎啡陽性反應等情，有慈濟大學濫用藥
    物檢驗中心九十二年七月一日慈藥字第九二０七０一０五號函，暨所附尿液檢驗
    總表、複驗檢驗結果表在卷足憑。此外，扣案香菸經送驗結果，認為摻有第一級
    毒品海洛因之成分，亦有法務部調查局九二十年六月十六日之調科壹字第０九二
    六二六０七八一０號檢驗通知書附卷可參。又被告前因施用毒品案件，經送觀察
    、勒戒後，認無繼續施用毒品之傾向，由臺灣花蓮地方法院檢察署檢察官為不起
    訴處分確定，復又施用毒品經送觀察、勒戒後，認有繼續施用毒品之傾向，而由
    臺灣花蓮地方法院檢察署檢察官起訴並經本院判處有期徒刑七月確定等情，有全
    國施用毒品案件紀錄表、臺灣高等法院被告全國前案紀錄表附卷可稽。被告三犯
    毒品危害防制條例第十條第一項、第二項之罪，事證明確，應予依法論科。
二、按海洛因與安非他命分別為毒品危害防治條例第二條第二項第一、二款所稱之毒
    品。核被告所為，係分別犯毒品危害防制條例第十條第一項之施用第一級毒品罪
    、同條第二項之施用第二級毒品罪。其施用前後持有海洛因及安非他命之低度行
    為，應為施用毒品之高度行為所吸收，不另論罪。而被告先後施用第二級毒品安
    非他命四次，時間緊接，方法相同，觸犯構成要件相同之罪，顯係基於概括犯意
    為之，為連續犯，應依刑法第五十六條之規定，以一罪論，並加重其刑。又被告
    所犯數罪，犯意各別，罪名不同，應分論併罰之。查被告前因犯竊盜罪、傷害罪
    以及違反毒品危害防制條例之罪，經法院分別判處有期徒刑一年、三月、七月確
    定後接續執行，於九十一年十月二十二日縮短刑期假釋出獄，至九十一年十二月
    二十七日假釋期滿，此有臺灣高等法院被告全國前案紀錄表在卷可按。其前受有
    期徒刑執行完畢，於五年內再犯本件最重本刑為有期徒刑以上之罪，為累犯，應
    依刑法第四十七條之規定加重其刑，並依法遞加重之。爰審酌被告施用毒品業已
    成癮，毒品需求量甚高，且攜帶毒品進入警局，無視國家法治，惟於本院審理時
    坦白犯行、態度良好等情狀，量處如主文所示之刑。而扣案之香菸五支（淨重四
    點三一公克）、安非他命一包（淨重零點二公克）均屬毒品，應依法宣告沒收銷
    燬之，而扣案之保特瓶吸食器（含吸管二支）則為供犯罪所用之物，併依法宣告
    沒收。
三、公訴意旨另以被告於九十二年一月九日起回溯四日內某時，在不詳地點施用第一
    級毒品海洛因，因認被告此部分亦涉有施用第一級毒品海洛因之罪嫌。然查被告
    於九十二年一月九日為警採集尿液，其檢體編號二三六號經送花蓮縣衛生局檢驗
    ，檢驗結果僅為甲基安非他命呈現陽性反應，嗎啡部分則未檢驗出，此有該局煙
    毒尿液檢驗成績書附於花蓮縣警察局鳳林分局鳳警刑字第０九二０００００七九
    ０號刑案偵查卷宗內可證。且慈濟大學檢驗結果亦僅呈現安非他命陽性反應，此
    有前揭函文及所附檢驗總表、複驗檢驗結果表可稽。而公訴人於本院審理經提示
    上開證物後，亦認被告此部分應未涉及施用第一級毒品海洛因之罪嫌。因此，尚
    難認被告有於九十二年一月九日起回溯四日內某時，施用第一級毒品海洛因之行
    為，此外復查無其他證據證明被告確有公訴人所指此部分之犯行。惟公訴意旨認
    此部分與前述施用第一級毒品海洛因事實論罪科刑部分，係基於概括犯意所為，
    有裁判上一罪之關係，爰不另為無罪之諭知。
據上論斷，應依刑事訴訟法第二百九十九條第一項前段，毒品危害防制條例第十條第
一項、第二項、第十八條第一項前段，刑法第十一條前段、第五十六條、第五十五條
、第五十一條第五款、第三十八條第一項第二款、第四十七條，判決如主文。
本案經檢察官乙○○到庭執行職務。
中      華      民      國    九十二    年      十      月      七      日
                              臺灣花蓮地方法院刑事第一庭
                                  法    官    余  明  賢
右正本證明與原本無異。
如對本判決不服，應於送達後十日內，向本院提出上訴狀。（應抄附繕本）
                                  法院書記官
中      華      民      國    九十二    年      十      月      八      日
附錄本判決論罪之法律條文：
毒品危害防制條例第十條：
施用第一級毒品者，處六月以上五年以下有期徒刑。
施用第二級毒品者，處三年以下有期徒刑。
毒品危害防制條例第十八條第一項：
查獲之第一、二級毒品及專供製造或施用第一、二級毒品之器具，不問屬於犯人與否
，均沒收銷燬之；查獲之第三、四級毒品及製造或施用毒品之器具，無正當理由而擅
自持有者，均沒入銷燬之。但合醫藥、研究或訓練之用者，得不予銷燬。


司法院資訊處製作；財團法人民間司法改革基金會備份。
